【裁判字號】    95,親,6
【裁判日期】    950217
【裁判案由】    否認子女
【裁判全文】
臺灣臺中地方法院民事判決                 95年度親字第6號
原      告    乙○○
被      告    乙○○之女民國.
兼上一人之
法定代理人    甲○○
上列當事人間否認子女事件，本院於民國九十五年一月二十五日
言詞辯論終結，判決如下：
    主      文
確認被告乙○○之女（女、原告乙○○於民國九十四年一月二十
五日下午十一時三十分，在臺中市○○路○段四一八號林婦產科
診所所產出，取名為黃羽綾）非原告自被告甲○○受胎所生之婚
生子女。
訴訟費用由被告負擔。
    事實及理由
一、原告主張：原告與被告甲○○於民國八十四年九月二日結婚
    ，婚後雙方感情不睦，原告遂於七年前搬離雙方共同生活地
    而返回娘家居住，期間與訴外人黃志清發生性關係，嗣於九
    十四年一月二十五日產下一女即被告乙○○之女（取名為黃
    羽綾）。被告乙○○之女受胎期間係於原告與被告甲○○婚
    姻關係存續中，依法被推定為原告與被告甲○○之婚生子女
    ，然原告與被告甲○○實際上已七年未同居生活，被告乙○
    ○之女實非原告自被告甲○○所受胎，爰依民法第一千零六
    十三條之規定提起本件訴訟。並聲明：如主文所示。
二、被告甲○○則以：對原告之主張並不否認。
三、原告主張之事實，業據其提出戶籍謄本、出生證明書、鑑定
    報告書等件為證，其中鑑定報告書上，載明「根據D3S1358
    、VWA、FGA、D18S51、D21S11、D8S1179、D7S820、D13S317
    、D5S818、D16S539、CSF1PO、TPOX、THO1、D2S1338、
    D19S433等DNA基因位點之分析結果，不能排除黃志清和黃羽
    綾（即被告乙○○之女）之親子關係」等語，此有該鑑定報
    告書一份在卷可憑，並參酌現代生物科學發達，醫學技術進
    步，以ＤＮＡ檢驗方法鑑定子女之血統來源之精確度已達百
    分之九十九點八以上，更何況兩造已七年未共同生活。綜上
    所述，被告甲○○雖未進行血緣之鑑定，然否認子女訴訟，
    係確定該子女之真實身分，重在實質身分之調查，被告乙○
    ○之女既鑑定為黃志清之子女，自不可能同時為被告甲○○
    之子女，審酌上開事證，本院認為原告主張被告乙○○之女
    非原告自被告甲○○受胎所生，應堪採信。
四、按從子女出生日回溯第一百八十一日起至第三百零二日止，
    為受胎期間；妻之受胎，係在婚姻關係存續中者，推定其所
    生子女為婚生子女。前項推定，如夫妻之一方能證明妻非自
    夫受胎者，得提起否認之訴。但應於知悉子女出生之日起，
    一年內為之，民法第一千零六十二條第一項、第一千零六十
    三條定有明文。上開民法之規定，即屬婚生推定之規定，欲
    否認婚生推定者，僅得由夫妻之一方依民法第一千零六十三
    條第二項之規定提起否認子女之訴，在夫妻之一方提起否認
    子女之訴得有勝訴之確定判決前，無論何人皆不得為反於婚
    生推定之主張（最高法院七十五年度台上字第二０七一號判
    例參照）。本件被告乙○○之女之受胎期間，既在原告與被
    告甲○○婚姻關係存續中，則依法自應推定被告乙○○之女
    為原告與被告甲○○之婚生子女，然被告乙○○之女非原告
    自被告甲○○受胎所生等情，已如前述，則原告於九十五年
    一月五日，即在知悉子女出生之日起一年內，提起本件否認
    子女訴訟，依前揭法律規定，為有理由，應予准許。
五、訴訟費用負擔之依據：民事訴訟法第七十八條、第八十五條
    第一項前段。
中    華    民    國    95    年    2      月    17   日
                  家事法庭    法  官  簡賢坤
以上正本係照原本作成。
如對本判決上訴，須於判決送達後二十日內向本院提出上訴書狀
（須附繕本）。
中    華    民    國    95    年    2      月    17   日
                              書記官  林錦源


司法院資訊處製作；財團法人民間司法改革基金會備份。
